臺灣橋頭地方法院民事裁定
111年度聲字第21號
聲  請  人  竇美華  
代  理  人  王志中律師
相  對  人  財政部國有財產署南區分署

法定代理人  黃莉莉  
當事人間聲請停止執行事件，本院裁定如下：
    主  文
聲請人供擔保新臺幣壹拾萬玖仟元後，本院一一一年度司執字第
五五０二號強制執行事件之強制執行程序，於本院一一一年度審
訴字第一九一號（含嗣後改分之本案訴訟案件）確認債權不存在
等事件判決確定前應暫予停止。
    理  由
一、按「債務人主張支付命令上所載債權不存在而提起確認之訴
    者，法院依債務人聲請，得許其提供相當並確實之擔保，停
    止強制執行。」，民事訴訟法第521條第3項定有明文。
二、聲請意旨略為：相對人前向本院聲請110年度司促字第9296
    號支付命令（下稱系爭支付命令）後，向本院執行處聲請對
    聲請人強制執行，而經本院以110年度司執字第5502號強制
    執行事件（下稱系爭執行事件），就聲請人所有之高雄市○○
    區○○○路000巷0號房屋及所坐落之土地（下稱系爭房地）及
    股票為強制執行，惟因系爭支付命令並未合法送達聲請人，
    且相對人系爭支付命令之請求權部分並已罹於時效期間，聲
    請人已依民事訴訟法第521條第3項規定提起確認債權不存在
    之訴，經本院以111年度審訴字第191號（下稱系爭本案訴訟
    事件）受理在案，爰依民事訴訟法第521條第3項規定，聲請
    裁定停止系爭執行事件之強制執行程序等語。
三、經查，相對人持系爭支付命令為執行名義向本院聲請以系爭
    執行事件，就聲請人所有之系爭房地及股票為強制執行，且
    聲請人已對於系爭支付命令依民事訴訟法第521條第3項規定
    提起確認債權不存在之訴，而經本院以系爭本案訴訟事件受
    理在案等情，業經本院調取系爭執行事件及系爭本案訴訟事
    件卷宗核閱屬實。故聲請人聲請就系爭執行事件之強制執行
    程序，於系爭本案訴訟事件判決確定前停止執行，核與民事
    訴訟法第521條第3項規定相符，應予准許。
四、次按，擔保金額之數額應依標的物停止執行後，債權人未能
    即時受償或利用該標的物所受之損害額，或其因另供擔保強
    制執行所受之損害額定之，非以標的物之價值或其債權額為
    依據（最高法院91年台抗字第429、507號、92年台抗字第57
    4號及93年台抗字第723號裁判意旨參照）。故就聲請人供擔
    保之金額，審酌系爭執行事件相對人即債權人之執行債權額
    為新台幣（下同）654,769元，顯低於聲請人所有系爭房地
    及股票之價值，是相對人如因停止強制執行將無法即時取得
    運用之金額應為654,769元及其利息，參酌司法院頒佈之「
    各級法院辦案期限實施要點」所規定之第一審辦案期限為1
    年4月、第二審辦案期限為2年（系爭本案訴訟之訴訟標的金
    額未逾150萬元，不得上訴第3審），合計共3年4月，認相對
    人因聲請人聲請停止強制執行可能遭受之損害額，為以相對
    人如可及時受償即可取得之上開資金運用，按法定遲延利息
    年息5%及上開辦案期限之期間計算可能受有之利息損害為適
    當，並斟酌此段期間可能之經濟變動及物價波動情形等情，
    爰酌定本件之供擔保金額為109,000元。
五、依民事訴訟法第521條第3項，裁定如主文。
中　　華　　民　　國　　111 　年　　3 　　月　　18　　日
                  民事第一庭  法　官　郭文通
為正本係照原本作成。
如對本裁定抗告須於裁定送達後10日內向本院提出抗告狀，並繳
納裁判費新臺幣1,000元。
中　　華　　民　　國　　111 　年　　3 　　月　　18　　日
                              書記官　林香如